【裁判字號】    99,訴,1726
【裁判日期】    991231
【裁判案由】    侵權行為損害賠償
【裁判全文】
臺灣桃園地方法院民事判決              99年度訴字第1726號
原      告  張正韻
被      告  黃靜渝
上列當事人間請求損害賠償事件，於民國99年12月15日言詞辯論
終結，本院判決如下：
    主      文
被告應給付原告新台幣壹拾萬元，及自民國九十九年十月三十日
起至清償日止，按週年利率百分之五計算之利息。
原告其餘之訴駁回。
訴訟費用由被告負擔十分之一，餘由原告負擔。
本判決原告勝訴部分得假執行。
原告其餘假執行之聲請駁回。
    事實及理由
一、原告主張略以：
  (一)原告所有坐落桃園縣平鎮市○鎮段984 地號土地上建物即門
    牌平鎮市○○街37號6 樓（下稱系爭建物），前出租予被告
    ，租期自民國99年03月05日起至100 年03月04日止，惟租賃
    期間，被告未盡善良管理人責任，而任由其同居之親人在系
    爭建物內自殺身亡，至系爭建物變成凶宅。被告前開行為應
    屬侵害原告上開建物之侵權行為，依民法第184 條第1 項、
    第432 條、第433 條等規定，被告亦應就其同居人之前開行
    為負賠償責任。
  (二)原告當初購買系爭不動產（含房地）之價額為新台幣（下同
    ）412 萬元，依台灣高等法院（下稱高院）97年上字第486
    號民事判決書認房屋因成為凶宅將減損價值約剩市價70％，
    故本件原告請求房地價值30％即1,236,000 元之損害賠償。
  (三)聲明：被告應給付原告1,236,000 元，及自起訴狀繕本送達
    翌日（九十九年十月三十日）起至清償日止，按週年利率5
    ％計算之利息。願供擔保請准宣告假執行。
二、被告抗辯略以：
  (一)當初因為被告哥哥的債務，致被告家裡被逼債，所以被告才
    在外向原告租屋居住，之後被告哥哥一同搬到租屋處，後來
    被告哥哥在租屋處自殺，被告也不願意發生這種事。事發後
    ，被告未繼續向原告承租。當初被告所給的押租金因為租期
    未到期，依約押租金不退，這部分與本件無關。
  (二)原告主張：因為有人在其屋內自殺，導致其房屋價值有減損
    ，但被告認為並非發生兇殺案，也算兇宅嗎？且雖然有減損
    價值，但減損的價值沒有像原告主張的那麼多。另事發後被
    告有包一個紅包6 千元給原告，該6 千元是被告向朋友借的
    屬於被告賠償原告的一部分，應予以扣除。
  (三)聲明：駁回原告之訴。
三、本院之判斷：
  (一)原告主張：其前購買坐落桃園縣平鎮市○鎮段984 地號土地
    及其上之系爭建物，總價412 萬元，之後將系爭建物出租予
    被告，租期自99年03月05 日 起至100 年03月04日止，惟租
    賃期間，被告之同居親人在系爭建物內自殺身亡等情，業據
    提出土地及建物登記謄本、房屋租賃契約、房地正式訂購單
    等在卷為憑，並為被告所不爭執，足信為真。
  (二)按依一般社會常情，房屋發生非自然死亡事故，將使房屋再
    行交易之價格減低或出租之收益降低，造成房屋交易性或經
    濟上之貶值，兩者間有相當因果關係。再者，「承租人應以
    善良管理人之注意，保管租賃物」，「承租人違反前項義務
    ，致租賃物毀損、滅失者，負損害賠償責任」，「因承租人
    之同居人或因承租人允許為租賃物之使用、收益之第三人應
    負責之事由，致租賃物毀損、滅失者，承租人負損害賠償責
    任」，此為民法第432 條第1 項前段、第2 項、第433 條所
    明定。被告向原告承租房屋，然因其親人（哥哥）在屋內自
    殺，依前所述，足使該屋之交易價值減損，對於原告之所有
    權確實造成侵害，是原告請求被告負損害賠償責任，即屬有
    據。
  (三)參酌高院97年上字第486 號民事判決所認定：據鑑定報告，
    由統計結果顯示，與勘估標的相仿非自然身故情形下之不動
    產其減損後價格為市價之70％至89％等語（見本院卷第21至
    22頁），並審酌原告所稱：事發後系爭建物仍有出租他人，
    租金未變，但若日後出售房屋時，必須將凶宅之情況告知交
    易對象，必定產生損害等情，是本院認為原告之不動產因而
    減損之價值應約為106,000 元（約為房價之2.5 ％）。原告
    請求逾此範圍之部分，則尚屬無據。而被告先前已給付6 千
    元予原告一情，為原告所不爭執，原告並表示同意扣除，故
    原告得請求被告賠償之金額，即為10萬元。
  (四)綜上，原告基於所有權、侵權行為、租賃之相關法律關係，
    請求被告給付10萬元及自起訴狀繕本送達翌日即99年10月30
    日起至清償日止，按週年利率5 ％計算之法定遲延利息，為
    有理由，應予准許。逾此範圍之請求，則屬無據，不應准許
    。
四、末按，所命給付之金額或價額未逾50萬元之判決，法院應依
    職權宣告假執行，此觀諸民事訴訟法第389 條第1 項第5 款
    規定甚詳。查本件原告勝訴部分即本判決第1 項所命被告給
    付之金額未逾50萬元，依前開說明，應依職權為假執行之宣
    告，雖原告亦陳明願供擔保請求准為假執行之宣告，則僅屬
    促請法院注意之性質，爰不另為准駁之諭知。另原告敗訴部
    分，其陳明願供擔保請准宣告假執行，然因訴遭駁回而失所
    附麗，應予以駁回。
五、結論：原告之訴為一部有理由，一部無理由，依民事訴訟法
    第79條，第389 條第1 項第5 款，判決如主文。
中    華    民    國    99    年    12    月    31    日
                        民事第三庭    法  官  周玉
以上正本係照原本作成
如對本判決上訴，須於判決送達後20日內向本院提出上訴狀。
如委任律師提起上訴者，應一併繳納上訴審裁判費。
中    華    民    國   100    年    1     月    5     日
                                      書記官  楊郁馨

司法院資訊處製作；財團法人民間司法改革基金會備份。
